臺灣高等法院高雄分院刑事判決　　　　 96年度上訴字第653號
上　訴　人　臺灣高雄地方法院檢察署檢察官
上　訴　人
即　被　告　甲○○
　　　　　　　　　　現於臺灣高雄第二監獄執行中
指定辯護人　李淑欣律師
上列上訴人因被告違反槍砲彈藥刀械管制條例案件，不服臺灣高
雄地方法院95年度訴字第4286號中華民國96年2 月14日第一審判
決（起訴案號：臺灣高雄地方法院檢察署95年度偵字第20871 號
），提起上訴，本院判決如下：
     主  文
上訴駁回。
     事  實
一、甲○○前因恐嚇取財案件，經原審法院於民國94年11月25日
    以94年度簡字第5800號判處有期徒刑5 月確定，並於95年3
    月21日易科罰金執行完畢。詎仍不知悔改，明知具有殺傷力
    之改造手槍及改造子彈均係管制物品，未經中央主管機關許
    可，不得持有、寄藏，竟基於寄藏具有殺傷力改造槍枝及子
    彈之犯意，於95年5 、6 月間某日，在其位於高雄縣鳳山市
    ○○路○ 段269 之10號住處之地下室，受不詳姓名之綽號「
    高手」男子委託保管仿GLOCK 廠17型半自動手槍製造之槍枝
    ，換裝土造金屬槍管改造而成之改造手槍1 支（槍枝管制編
    號：0000000000號）及具有殺傷力之土造直徑7.9mm 之子彈
    3 顆、土造直徑8.9mm 之子彈3 顆、由玩具金屬彈殼加裝直
    徑6.0mm 金屬彈丸而成之改造子彈5 顆及由玩具金屬彈殼加
    裝直徑4. 5mm金屬彈丸並以不明膠狀物封口而成之改造子彈
    1 顆，並將之藏置於上開住處客廳之天花板上。嗣為警於95
    年8 月7 日14時30分許，持原審法院核發之搜索票搜索上開
    住處當場查獲，並扣得具有殺傷力之上開改造手槍1 支及子
    彈12顆，始悉上情。
二、案經高雄市政府警察局移送臺灣高雄地方法院檢察署檢察官
    偵查起訴。
     理  由
一、上開犯罪事實，迭據上訴人即被告甲○○（下稱被告）於警
    詢、偵查、原審及本院審理中坦承不諱。而扣案之槍枝、子
    彈經送內政部警政署刑事警察局以性能檢驗法、試射法鑑驗
    結果，認送鑑改造手槍1 支（槍枝管制編號：0000000000號
    ），係由仿GLOCK 廠17型半自動手槍製造之槍枝，換裝土造
    金屬槍管改造而成之改造手槍，機械性能良好，可擊發適用
    子彈使用，認具殺傷力；復經裝填適用之子彈（直徑約8.11
    mm、重量約4.38g 之金屬彈頭）試射結果，測得彈頭之發射
    速度為89公尺/ 秒，計算其動能為17.35 焦耳，單位面積動
    能為33.58 焦耳/ 平方公分，而依美國軍醫總署定義，彈丸
    撞擊動能達58呎磅（約為78.6焦耳），足以使人喪失戰鬥能
    力；依內政部警政署刑事警察局對活豬作射擊測試結果，彈
    丸單位面積動能達24焦耳/ 平方公分，足以穿入豬隻皮肉層
    ；依日本科學警察研究所之研究結果，彈丸單位面積動能達
    20焦耳/ 平方公尺，足以穿入人體皮肉層。送鑑改造子彈13
    顆，(一)其中3 顆，認均係土造子彈（具直徑約7.9m m金屬彈
    頭）；(二)其中3 顆，認均係土造子彈（具直徑約8.9mm 金屬
    彈頭）；(三)其中5 顆，認均係由玩具金屬彈殼加裝直徑6.0m
    m 金屬彈丸而成之改造子彈；(四)其中2 顆，認均係由玩具金
    屬彈殼加裝直徑4.5mm 金屬彈丸並以不明膠狀物封口而成而
    成之改造子彈；經全部予以實際試射結果，均可擊發，除(四)
    中之1 顆，雖可擊發，惟發射動能甚微，認不具殺傷力外，
    其餘均具殺傷力等情，有內政部警政署刑事警察局95年10月
    2 日刑鑑字第0950127372號槍彈鑑定書、96年1 月3 日刑鑑
    字第0950190741號函附卷可稽（依刑事訴訟法第206 條第1
    項、第159 條第1 項之規定，有證據能力）。足認扣案之手
    槍1 支及子彈12顆均具有殺傷力無疑，自屬槍砲彈藥刀械管
    制條例所定，未經中央主管機關許可，不得持有、寄藏之管
    制物品。被告此部分之自白核與事實相符，堪予採信。雖被
    告於本院審理中另稱：扣案槍枝並無彈匣，應無法擊發子彈
    ，故應無殺傷力云云；惟查，槍枝是否具有殺傷力，係以槍
    枝本身構造之「機械性能，是否可擊發適用子彈使用」為準
    ，彈匣僅係因可儲存多數子彈而有『自動』裝填之輔助功能
    而已，與槍枝本身構造是否有擊發功能無關，否則如個案中
    僅扣得槍枝或子彈時，該槍枝或子彈因無子彈或槍枝可供擊
    發，豈不亦無殺傷力？是被告所辯，顯無常識。至於被告另
    稱：伊於警詢中曾指認寄藏槍枝之人為王鳴煌，是應依法減
    輕其刑云云；查槍砲彈藥刀械管制條例第18條第4 項前段固
    有規定「於偵審中自白，並供述全部來源及去向因而查獲或
    因而防止重大危害治安事件之發生者，減輕或免除其刑。」
    然查，本件被告雖自白槍枝來源係出自王鳴煌之寄託，但經
    本院查「王鳴煌」者之前科資料，並無該人因此被查獲而有
    違反槍砲彈藥刀械管制條例之案件，此有臺灣高等法院被告
    前案紀錄表在卷可稽，是既無他人因被告之自白而遭查獲或
    防止重大危害治安事件之發生者，自與上開減刑規定不合，
    且此部分之自白亦與事實不合（但仍不影響犯罪事實之認定
    ），一併敘明。本件事證明確，被告犯行堪予認定。
二、按寄藏與持有，均係將物置於自己實力支配之下，僅寄藏必
    先有他人之持有行為，而後始為之受寄代藏而已，故寄藏之
    受人委託代為保管，其保管之本身，亦屬持有，不過，此之
    持有係受寄之當然結果，雖不應另就持有予以論罪。然未經
    許可無故持有可發射子彈具有殺傷力之槍枝、子彈，其持有
    之繼續，為行為之繼續，亦即一經持有該槍彈，罪即成立，
    但其完結須繼續至持有行為終了時為止。則包括持有之寄藏
    該槍彈行為，自亦為行為之繼續，其犯罪之完結須繼續至寄
    藏行為終了時為止（最高法院93年度臺上1573判決意旨參照
    ）。次按，刑法業經總統於94年2 月2 日，以華總一義字第
    09400014901 號令修正公布，並自95年7 月1 日施行。本件
    被告雖於刑法施行前即持有、寄藏系爭槍枝與子彈，然其寄
    藏至新法施行後，始為警查獲，揆諸首揭判決意旨，就被告
    觸犯槍砲彈藥刀械管制條例之罪，而有適用刑法總則之規定
    者，尚無新舊法比較之適用，應逕依新法處斷，合先敘明。
三、核被告甲○○所為，係犯槍砲彈藥刀械管制條例第8 條第4
    項之未經許可寄藏可發射子彈具有殺傷力之改造槍枝罪及同
    條例第12條第4 項未經許可寄藏具有殺傷力之子彈罪。起訴
    書雖認被告分別係犯同條項之未經許可，持有可發射子彈具
    有殺傷力之改造槍枝罪及未經許可，持有具有殺傷力之子彈
    罪，惟經公訴人當庭更正為寄藏罪名，公訴人復有實行公訴
    之權，法院爰不另變更起訴法條。被告以一行為寄藏具有殺
    傷力之改造手槍及子彈12顆，係一行為同時觸犯數罪名，為
    想像競合犯，應依刑法第55條規定，從一重之未經許可，寄
    藏可發射子彈具有殺傷力之改造槍枝罪論處。又起訴書漏未
    斟酌上開一之(四)中具有殺傷力之子彈1 顆（即直徑4.5mm 者
    ），惟此部分既與前開論罪科刑部分，具有想像競合犯之裁
    判上一罪，法院自得加以審究，併予敘明。被告前因恐嚇取
    財案件，經原審法院於94年11月25日，以94年度簡字第5800
    號判處有期徒刑5 月確定，並於95年3 月21日易科罰金執行
    完畢，有臺灣高等法院被告前案紀錄表附卷可稽，其於刑之
    執行完畢後，5 年內再故意犯本件有期徒刑以上之罪，為累
    犯，應依刑法第47條第1 項之規定，加重其刑。又被告乃受
    人之託而寄藏，期間未久，亦未以之為其他犯罪之用，犯罪
    所生危害輕微，情輕法重，犯罪情狀實堪憫恕，若予以宣告
    法定最低本刑有期徒刑3 年，猶嫌過重，爰依刑法第59條規
    定，減輕其刑，並依刑法第71條第1 項之規定，先加後減之
    。
四、原審認被告罪證明確，因而適用槍砲彈藥刀械管制條例第8
    條第4 項、第12條第4 項，刑法第11條前段、第55條、第47
    條第1 項、第42條第3 項前段、第38條第1 項第1 款等規定
    （漏引第59條、贅引第71條第1 項），並審酌被告無故寄藏
    可發射子彈具有殺傷力之改造手槍及子彈，對於社會秩序潛
    在威脅甚大，惟其持有、寄藏槍枝、子彈之時間未久，犯罪
    所生危害有限，且犯後均坦承犯行，態度良好，並深表悔悟
    之意等一切情狀，量處有期徒刑2 年，併科罰金新台幣9 萬
    元，並就所處罰金刑部分，諭知易服勞役之折算標準，以示
    懲儆。並敘明扣案仿GLOCK 廠17型半自動手槍製造之槍枝，
    換裝土造金屬槍管改造而成之改造手槍1 支（槍枝管制編號
    ：0000000000號），係屬槍砲彈藥刀械管制條例第4 條第1
    項第1 款所定，未經許可，不得持有、寄藏之違禁物，爰依
    刑法第38條第1 項第1 款之規定宣告沒收。至扣案具有殺傷
    力之土造直徑7.9mm 之子彈3 顆、土造直徑8.9mm 之子彈3
    顆、由玩具金屬彈殼加裝直徑6.0mm 金屬彈丸而成之改造子
    彈5 顆及由玩具金屬彈殼加裝直徑4.5mm 金屬彈丸並以不明
    膠狀物封口而成之改造子彈1 顆，均因囑託內政部警政署刑
    事警察局鑑驗，予以實際試射擊發，僅餘彈殼，已失去子彈
    之功能而不具有殺傷力，業如前述，自非違禁物，爰不予以
    宣告沒收之。另扣案不具殺傷力之槍枝2 支（槍枝管制編號
    ：0000000000號、0000000000號），經送內政部警政署保安
    組鑑定，認均係玩具廠商模仿真槍所製，槍管內具阻鐵，不
    具殺傷力，非屬內政部86年11月24日台內警字第8670683
    號公告之槍砲彈藥主要組成零件，是被告就此部分所為持有
    、寄藏之行為，並無另行成立槍砲彈藥刀械管制條例第13條
    第4 項之罪。核原判決認事用法均無不合，量刑亦屬妥當。
    被告上訴意旨指摘原判決過重云云，為無理由，應予駁回。
    至於公訴人上訴意旨另稱被告多次受託保管槍枝，犯罪情節
    非屬輕微，原審依刑法第59條規定，減輕其刑，顯非妥適云
    云，經查本件被告受託寄藏而有殺傷力之槍枝亦僅有1 支，
    其餘均為不具殺傷力之玩具手槍，已如前述，是僅因一時之
    無知而受託寄放槍枝，且亦未持之犯罪情況下，如因而判刑
    3 年以上，顯然法重情輕，應有減輕之必要；況原審依刑法
    第59條規定酌減後，仍判處被告有期徒刑2 年，亦屬非輕，
    而被告亦坦承犯罪，顯其有悔改之誠意，核無不當。公訴人
    以此指摘原判決不當，請求撤銷改判，亦無理由，應予駁回
    。
據上論斷，應依刑事訴訟法第368條，判決如主文。
本案經檢察官陳國全到庭執行職務。
中　　華　　民　　國　　96　　年　　5 　　月　　24　　日
                    刑事第四庭   審判長法　官  蕭權閔
                                       法  官  林水城
                                       法  官  吳進寶
以上正本證明與原本無異。
如不服本判決應於收受本判決後10日內向本院提出上訴書狀，其
未敘述上訴理由者，並得於提起上訴後10日內向本院補提理由書
狀（均須按他造當事人之人數附繕本）「切勿逕送上級法院」。
中　　華　　民　　國　　96　　年　　5 　　月　　24　　日
                                      書記官  林佳蓉
附錄本案論罪科刑法條：
槍砲彈藥刀械管制條例第8 條
未經許可，製造、販賣或運輸鋼筆槍、瓦斯槍、麻醉槍、獵槍、
空氣槍或第4 條第1 項第1 款所定其他可發射金屬或子彈具有殺
傷力之各式槍砲者，處無期徒刑或5 年以上有期徒刑，併科新臺
幣1 千萬元以下罰金。
未經許可，轉讓、出租或出借前項所列槍枝者，處5 年以上有期
徒刑，併科新臺幣1 千萬元以下罰金。
意圖供自己或他人犯罪之用，而犯前2 項之罪者，處無期徒刑或
7 年以上有期徒刑，併科新臺幣1 千萬元以下罰金。
未經許可，持有、寄藏或意圖販賣而陳列第1 項所列槍枝者，處
3 年以上10年以下有期徒刑，併科新臺幣700 萬元以下罰金。
第1 項至第3 項之未遂犯罰之。
槍砲彈藥刀械管制條例第12條：
未經許可，製造、販賣或運輸子彈者，處1 年以上7 年以下有期
徒刑，併科新台幣5 百萬元以下罰金。
未經許可，轉讓、出租或出借子彈者，處6 月以上5 年以下有期
徒刑，併科新台幣3 百萬元以下罰金。
意圖供自己或他人犯罪之用，而犯前2 項之罪者，處3 年以上10
年以下有期徒刑，併科新台幣700 萬元以下罰金。
未經許可，持有、寄藏或意圖販賣而陳列子彈者，處5 年以下有
期徒刑，併科新台幣300 萬元以下罰金。
第1 項至第3 項之未遂犯罰之。
